臺灣臺北地方法院民事簡易判決
111年度北簡字第9670號
原      告  楊克誠  

訴訟代理人  陳世英律師
被      告  旻洋股份有限公司

法定代理人  林基財  
訴訟代理人  陳和貴律師
            吳宗樺律師
上列當事人間請求分配表異議之訴事件，本院判決如下：
    主      文
原告之訴駁回。
訴訟費用由原告負擔。
    事實及理由
一、原告主張：本院110年度司執字第77128號強制執行事件（下
    稱系爭執行事件）民國111年5月20日製作之分配表中，原告
    為次序1：受分配金額為新臺幣（下同）2,011,622元，不足
    額為442,560元、次序2：受分配金額為410元，不足額為90
    元。被告為次序3：受分配金額為9,163,835元，不足額為2,
    016,060元。被告、向邦企業股份有限公司(下稱向邦公司)
    及其他公司為訴外人楊克誠、林基財、陳秋男、李川民、吳
    嘉裕、江粉等人(下稱302股東)於92年間共同受託營運「聯
    勤第302廠」交叉投資之公司，為302股東遂行聯勤第302廠
    案之機關，因此302股東間在核算投資損益之時，係以整體
    聯勤第302廠案件為準，損益之計算皆穿透被告、向邦公司
    及其他公司之藩籬。原告(97年間係向邦公司之法定代理人)
    與被告法定代理人林基財、董事陳秋男、監察人李川民及江
    粉、吳嘉裕，於97年11月7日所簽訂協議書，係為聯勤第302
    廠案件所需資金運用而簽訂，契約當事人間之真意當然需要
    貫策到各機關公司(例如被告、向邦公司)去執行。其中協議
    書第2條第2項約定，係向邦公司應執行事項，而第5條第2項
    之約定，自然應由持有向邦公司貨款及支票之機關公司(例
    如被告)去執行，亦即被告對向邦公司貨款及支票之請求給
    付係附有兩造應完成所有貨款結算之條件。惟兩造完成貨款
    結算之條件迄今仍未成就，被告本不得對向邦公司請求貨款
    ，爰依強制執行法第41條之規定，提起分配表異議之訴。並
    聲明：㈠系爭執行事件111年5月20日製作之分配表，其中次
    序3被告受分配之債權原本、債權利息、分配金額均應更改
    為0元。㈡系爭執行事件111年5月20日製作之分配表，其中次
    序1：原告應足額分配2,454,182元。次序2：原告應足額分
    配500元。其餘8,721,185元應發還訴外人向邦公司。
二、按原告之訴，依其所訴之事實，在法律上顯無理由者，法院
    得不經言詞辯論，逕以判決駁回之；簡易訴訟程序，除本章
    別有規定外，仍適用第一章通常訴訟程序之規定，民事訴訟
    法第249條第2項第2款、第436條第2項分別定有明文。又所
    謂原告之訴，依其所訴之事實，在法律上顯無理由者，係指
    依原告於訴狀內記載之事實觀之，在法律上顯然不能獲得勝
    訴之判決而言（最高法院109年度台上字第1074號判決意旨
    參照）。又按債權人或債務人對於分配表所載各債權人之債
    權或分配金額有不同意者，應於分配期日一日前，向執行法
    院提出書狀，聲明異議；異議未終結者，為異議之債權人或
    債務人，得向執行法院對為反對陳述之債權人或債務人提起
    分配表異議之訴，強制執行法第39條第1項、第41條第1項前
    段定有明文。是分配表異議之訴，僅以對分配表所列金額之
    計算及分配之次序有不同意者為限，此觀強制執行法第41條
    、第39條之規定自明。若對分配表所列之債權主張不存在，
    應另行提起確認之訴，非提起分配表異議之訴所能救濟（最
    高法院70年台上字第3443號判決可資參照）。
三、經查，本件原告係主張依前揭協議書第5條第2項之約定，兩
    造完成貨款結算之條件迄今仍未成就，被告不得對向邦公司
    請求貨款，故被告於系爭執行事件111年5月20日製作之分配
    表，分配金額均應更改為0元云云，是原告所主張之事由，
    與對分配表「所列金額之計算」及「分配之次序」無關，揆
    諸前揭說明，依其所訴之事實，在法律上顯無理由，爰不經
    言詞辯論，逕予駁回。
四、據上論結，本件原告之訴顯無理由，依民事訴訟法第436條
    第2項、第249條第2項第2款、第78條，判決如主文。
中　　華　　民　　國　 111　　年　　11　　月　　29　　日
                  臺灣臺北地方法院臺北簡易庭
                                法  官　郭美杏
以上正本係照原本作成。
如不服本判決，應於判決送達後20日內向本庭提出上訴狀。（須
按他造當事人之人數附繕本）。如委任律師提起上訴者，應一併
繳納上訴審裁判費。
中　　華　　民　　國　　111 　年　　11　　月　　29　　日
　　　　　　　　　　　　　　 　 書記官　林玗倩